{"present": {"1 Singular": {"Affirmative": "athbheoim", "Question": "an athbheoim?", "Negative": "n\u00ed athbheoim"}, "2 Singular": {"Affirmative": "athbheonn t\u00fa", "Question": "an athbheonn t\u00fa?", "Negative": "n\u00ed athbheonn t\u00fa"}, "3 Singular": {"Male": {"Affirmative": "athbheonn s\u00e9", "Question": "an athbheonn s\u00e9?", "Negative": "n\u00ed athbheonn s\u00e9"}, "Female": {"Affirmative": "athbheonn s\u00ed", "Question": "an athbheonn s\u00ed?", "Negative": "n\u00ed athbheonn s\u00ed"}}, "1 Plural": {"Compressed": {"Affirmative": "athbheoimid", "Question": "an athbheoimid?", "Negative": "n\u00ed athbheoimid"}, "Extended": {"Affirmative": "athbheonn muid", "Question": "an athbheonn muid?", "Negative": "n\u00ed athbheonn muid"}}, "2 Plural": {"Affirmative": "athbheonn sibh", "Question": "an athbheonn sibh?", "Negative": "n\u00ed athbheonn sibh"}, "3 Plural": {"Affirmative": "athbheonn siad", "Question": "an athbheonn siad?", "Negative": "n\u00ed athbheonn siad"}, "Passive": {"Affirmative": "athbheoitear", "Question": "an athbheoitear?", "Negative": "n\u00ed athbheoitear"}}, "future": {"1 Singular": {"Affirmative": "athbheofaidh m\u00e9", "Question": "an athbheofaidh m\u00e9?", "Negative": "n\u00ed athbheofaidh m\u00e9"}, "2 Singular": {"Affirmative": "athbheofaidh t\u00fa", "Question": "an athbheofaidh t\u00fa?", "Negative": "n\u00ed athbheofaidh t\u00fa"}, "3 Singular": {"Male": {"Affirmative": "athbheofaidh s\u00e9", "Question": "an athbheofaidh s\u00e9?", "Negative": "n\u00ed athbheofaidh s\u00e9"}, "Female": {"Affirmative": "athbheofaidh s\u00ed", "Question": "an athbheofaidh s\u00ed?", "Negative": "n\u00ed athbheofaidh s\u00ed"}}, "1 Plural": {"Compressed": {"Affirmative": "athbheofaimid", "Question": "an athbheofaimid?", "Negative": "n\u00ed athbheofaimid"}, "Extended": {"Affirmative": "athbheofaidh muid", "Question": "an athbheofaidh muid?", "Negative": "n\u00ed athbheofaidh muid"}}, "2 Plural": {"Affirmative": "athbheofaidh sibh", "Question": "an athbheofaidh sibh?", "Negative": "n\u00ed athbheofaidh sibh"}, "3 Plural": {"Affirmative": "athbheofaidh siad", "Question": "an athbheofaidh siad?", "Negative": "n\u00ed athbheofaidh siad"}, "Passive": {"Affirmative": "athbheofar", "Question": "an athbheofar?", "Negative": "n\u00ed athbheofar"}}, "past": {"1 Singular": {"Affirmative": "d'athbheoigh m\u00e9", "Question": "ar athbheoigh m\u00e9?", "Negative": "n\u00edor athbheoigh m\u00e9"}, "2 Singular": {"Affirmative": "d'athbheoigh t\u00fa", "Question": "ar athbheoigh t\u00fa?", "Negative": "n\u00edor athbheoigh t\u00fa"}, "3 Singular": {"Male": {"Affirmative": "d'athbheoigh s\u00e9", "Question": "ar athbheoigh s\u00e9?", "Negative": "n\u00edor athbheoigh s\u00e9"}, "Female": {"Affirmative": "d'athbheoigh s\u00ed", "Question": "ar athbheoigh s\u00ed?", "Negative": "n\u00edor athbheoigh s\u00ed"}}, "1 Plural": {"Compressed": {"Affirmative": "d'athbheomar", "Question": "ar athbheomar?", "Negative": "n\u00edor athbheomar"}, "Extended": {"Affirmative": "d'athbheoigh muid", "Question": "ar athbheoigh muid?", "Negative": "n\u00edor athbheoigh muid"}}, "2 Plural": {"Affirmative": "d'athbheoigh sibh", "Question": "ar athbheoigh sibh?", "Negative": "n\u00edor athbheoigh sibh"}, "3 Plural": {"Compressed": {"Affirmative": "d'athbheoigh siad", "Question": "ar athbheoigh siad?", "Negative": "n\u00edor athbheoigh siad"}, "Extended": {"Affirmative": "d'athbheodar", "Question": "ar athbheodar?", "Negative": "n\u00edor athbheodar"}}, "Passive": {"Affirmative": "athbheodh", "Question": "ar athbheodh?", "Negative": "n\u00edor athbheodh"}}, "condi": {"1 Singular": {"Affirmative": "d'athbheofainn", "Question": "an athbheofainn?", "Negative": "n\u00ed athbheofainn"}, "2 Singular": {"Affirmative": "d'athbheof\u00e1", "Question": "an athbheof\u00e1?", "Negative": "n\u00ed athbheof\u00e1"}, "3 Singular": {"Male": {"Affirmative": "d'athbheofadh s\u00e9", "Question": "an athbheofadh s\u00e9?", "Negative": "n\u00ed athbheofadh s\u00e9"}, "Female": {"Affirmative": "d'athbheofadh s\u00ed", "Question": "an athbheofadh s\u00ed?", "Negative": "n\u00ed athbheofadh s\u00ed"}}, "1 Plural": {"Compressed": {"Affirmative": "d'athbheofaimis", "Question": "an athbheofaimis?", "Negative": "n\u00ed athbheofaimis"}, "Extended": {"Affirmative": "d'athbheofadh muid", "Question": "an athbheofadh muid?", "Negative": "n\u00ed athbheofadh muid"}}, "2 Plural": {"Affirmative": "d'athbheofadh sibh", "Question": "an athbheofadh sibh?", "Negative": "n\u00ed athbheofadh sibh"}, "3 Plural": {"Compressed": {"Affirmative": "d'athbheofaid\u00eds", "Question": "an athbheofaid\u00eds?", "Negative": "n\u00ed athbheofaid\u00eds"}, "Extended": {"Affirmative": "d'athbheofadh siad", "Question": "an athbheofadh siad?", "Negative": "n\u00ed athbheofadh siad"}}, "Passive": {"Affirmative": "d'athbheofa\u00ed", "Question": "an athbheofa\u00ed?", "Negative": "n\u00ed athbheofa\u00ed"}}, "imper": {"1 Singular": {"Affirmative": "athbheoim!", "Negative": "n\u00e1 hathbheoim!"}, "2 Singular": {"Affirmative": "athbheoigh!", "Negative": "n\u00e1 hathbheoigh!"}, "3 Singular": {"Male": {"Affirmative": "athbheodh s\u00e9!", "Negative": "n\u00e1 hathbheodh s\u00e9!"}, "Female": {"Affirmative": "athbheodh s\u00ed!", "Negative": "n\u00e1 hathbheodh s\u00ed!"}}, "1 Plural": {"Compressed": {"Affirmative": "athbheoimis!", "Negative": "n\u00e1 hathbheoimis!"}, "Extended": {"Affirmative": "athbheodh muid!", "Negative": "n\u00e1 hathbheodh muid!"}}, "2 Plural": {"Affirmative": "athbheoig\u00ed!", "Negative": "n\u00e1 hathbheoig\u00ed!"}, "3 Plural": {"Compressed": {"Affirmative": "athbheoid\u00eds!", "Negative": "n\u00e1 hathbheoid\u00eds!"}, "Extended": {"Affirmative": "athbheodh siad!", "Negative": "n\u00e1 hathbheodh siad!"}}, "Passive": {"Affirmative": "athbheoitear!", "Negative": "n\u00e1 hathbheoitear!"}}, "pastConti": {"1 Singular": {"Affirmative": "d'athbheoinn", "Question": "an athbheoinn?", "Negative": "n\u00ed athbheoinn"}, "2 Singular": {"Affirmative": "d'athbheoite\u00e1", "Question": "an athbheoite\u00e1?", "Negative": "n\u00ed athbheoite\u00e1"}, "3 Singular": {"Male": {"Affirmative": "d'athbheodh s\u00e9", "Question": "an athbheodh s\u00e9?", "Negative": "n\u00ed athbheodh s\u00e9"}, "Female": {"Affirmative": "d'athbheodh s\u00ed", "Question": "an athbheodh s\u00ed?", "Negative": "n\u00ed athbheodh s\u00ed"}}, "1 Plural": {"Compressed": {"Affirmative": "d'athbheoimis", "Question": "an athbheoimis?", "Negative": "n\u00ed athbheoimis"}, "Extended": {"Affirmative": "d'athbheodh muid", "Question": "an athbheodh muid?", "Negative": "n\u00ed athbheodh muid"}}, "2 Plural": {"Affirmative": "d'athbheodh sibh", "Question": "an athbheodh sibh?", "Negative": "n\u00ed athbheodh sibh"}, "3 Plural": {"Compressed": {"Affirmative": "d'athbheoid\u00eds", "Question": "an athbheoid\u00eds?", "Negative": "n\u00ed athbheoid\u00eds"}, "Extended": {"Affirmative": "d'athbheodh siad", "Question": "an athbheodh siad?", "Negative": "n\u00ed athbheodh siad"}}, "Passive": {"Affirmative": "d'athbheoit\u00ed", "Question": "an athbheoit\u00ed?", "Negative": "n\u00ed athbheoit\u00ed"}}, "subj": {"1 Singular": {"Affirmative": "go n-athbheo m\u00e9", "Negative": "n\u00e1r athbheo m\u00e9"}, "2 Singular": {"Affirmative": "go n-athbheo t\u00fa", "Negative": "n\u00e1r athbheo t\u00fa"}, "3 Singular": {"Male": {"Affirmative": "go n-athbheo s\u00e9", "Negative": "n\u00e1r athbheo s\u00e9"}, "Female": {"Affirmative": "go n-athbheo s\u00ed", "Negative": "n\u00e1r athbheo s\u00ed"}}, "1 Plural": {"Compressed": {"Affirmative": "go n-athbheoimid", "Negative": "n\u00e1r athbheoimid"}, "Extended": {"Affirmative": "go n-athbheo muid", "Negative": "n\u00e1r athbheo muid"}}, "2 Plural": {"Affirmative": "go n-athbheo sibh", "Negative": "n\u00e1r athbheo sibh"}, "3 Plural": {"Affirmative": "go n-athbheo siad", "Negative": "n\u00e1r athbheo siad"}, "Passive": {"Affirmative": "go n-athbheoitear", "Negative": "n\u00e1r athbheoitear"}}, "verbal noun": "athbheochan", "verbal adjective": "athbheoite"}